# 外商年检，急!

提问人：ha77 时间：2011-05-23 11:27:19
.如果企业A原来是内资，B企业是香港的企业在内地设立的全资外资企业，用人民币收购了A企业的股权，请问A企业变成了外资，在编A企业外汇收支情况表的时候实收境内外汇资本要不要反映出来。 如果不反映， 在资产负债表中的实收资本是外商资本，但在外汇收支情况表中却没有反映出来，如果反映，站在A企业的角度，他并不涉及外汇的收支，只是自己股东之间的交易啊。想不明白，求救各位。

回答人：chenyiwei
回复 板凳 cxcpa1954 的帖子需注意：“实收境外资本”和“实收境内外汇资本”是按照出资日的历史汇率而不是按照期末汇率折合为美元的。另外，只有外方经过批准的人民币出资才需要视同外币出资填列在外汇收支情况表中，中方出资无需填列在外汇收支情况表中。
在本案例中，实收境内外汇资本对应的借方项目应当是“非外汇形式资产——资本对价转移”。

回答人：chenyiwei
回复 12 楼 视线之外 的帖子你所说的应当是通常情况，但不排除某些情况下存在例外。例如，《对外贸易经济合作部、国家工商行政管理局＜关于外商投资企业境内投资的暂行规定＞》第十六条规定：“外商投资企业向中西部地区投资，被投资公司注册资本中外资比例不低于百分之二十五的，可享受外商投资企业待遇”，所以外商投资企业境内再投资的企业，符合该条规定的，也可能被认定为外商投资企业，但该条在实务中如何执行界定并不清晰。实务中还是以企业是否持有外商投资企业批准证书来认定企业的性质。